Minutes et répertoires du notaire Louis François POTTIER, 25 novembre 1786 - 1er septembre 1800 (étude XI)
Archives nationales
Minutes et répertoires du notaire Louis François POTTIER (étude XI)
25 novembre 1786 - 1er septembre 1800
MC/ET/XI/742 - MC/ET/XI/803, MC/RE/XI/15 - MC/RE/XI/16
Etude XI; Pottier, Louis-François
Archives nationales de France
Minutes et répertoires: la loi 2008-696 du 15 juillet 2008 relative aux archives a fixé à 75 ans à compter de la date de l'acte, ou à 25 ans à compter de la date du décès de l'intéressé si ce délai est plus bref, le délai de communication des minutes et répertoires des notaires; ce délai est porté à 100 ans à compter de la date de l'acte si le document se rapporte à un mineur (code du Patrimoine, articles L213-2, 4e d et 5e).
Autres documents de l'étude (dossiers de clients, comptabilité...): s'agissant d'archives privées, ces documents sont communicables selon les modalités fixées par le déposant ou le donateur.
Certains documents ne sont pas accessibles en raison de leur mauvais état de conservation.
Versement
Accès aux instruments de recherche de tous les notaires de l’étude XI
Archives de l'étude XI
- Minutes de Louis François POTTIER, 25 novembre 1786 - 1er septembre 1800; MC/ET/XI/742 - MC/ET/XI/803
  - Minutes. 1786, 25 novembre - décembre, 25 novembre - décembre 1786; MC/ET/XI/742
    Informations concernant le classement:
    Le niveau inférieur de description, quand il existe, correspond aux minutes d'actes. Toutes les minutes ne sont pas forcément décrites une à une. Les descriptions de ces minutes sont plus ou moins détaillées.
  - Minutes. 1787, janvier - 1787, février, janvier 1787 - février 1787; MC/ET/XI/743
    - Obligation par Vincent Labady, directeur des messageries de Poitiers y demeurant, par le biais de son procureur, Louis Henri de Razout, à Jean-Baptiste Luc François Le Cerf Dusart. La procuration du 31 décembre 1786 est annexée. François Marie Labady, frère de Vincent, professeur de droit à Poitiers est caution., 15 janvier 1787; MC/ET/XI/743
      Origine de l'information:
      Actes signalés par Thierry Boudignon, 2003-2012 (base de données migrée: voir contexte dans le Plan d’orientation général - Notaires de Paris, guides thématiques du Minutier).
      Date de révision: 2010
      Date de création de la notice: 2004
      Sur Vincent Labady, voir René Guilly Le parcours social des frères Labady: Cambrai (1731)-Poitiers (1799), in Valentiana, n° 6, décembre 1990, pp. 27-38.
      obligation; Poitiers (Vienne); Labady, François Marie; Labady, Vincent; Le Cerf-Dusart, Jean-Baptiste Luc François; Razout, Louis Henri de (1737-1814); enseignant
    - Contrat de mariage entre Pierre François Antoine MERLE demeurant rue de Lappe faubourg Saint-Antoine, paroisse Sainte Margueritte, diocèse de Paris, Marchand épicier et Marie Angélique Levillain, demeurant rue d'Anjou, paroisse de La Madelaine, diocèse de Paris., 28 janvier 1787; MC/ET/XI/743
      Mariages à Paris en 1787 (3196 actes), par Delphine Dubois, Sandrine Dumas-Lefaure, Catherine Gauthier, 1994 (base de données migrée: voir contexte dans le Plan d’orientation général - Notaires de Paris, guides thématiques du Minutier).
      Date de création de la notice: 2002
      contrat de mariage; Lappe (rue de); Anjou (rue d'); Merle, Pierre-François-Antoine; Levillain, Marie-Angélique; commerçant; commerçant
    - Contrat de mariage entre Louis François DIEN demeurant rue du Foin Saint-Jacques, paroisse Saint-Séverin, diocèse de Paris, Compagnon graveur et Madelaine Josèphe Fouquet, demeurant rue du Foin Saint-Jacques, paroisse de Saint-Séverin, diocèse de Paris., 6 février 1787; MC/ET/XI/743
      contrat de mariage; Foin (rue du); Dien, Louis-François; Fouquet, Madelaine-Josèphe; graveur
    - Contrat de mariage entre François Eugène MASSON demeurant rue d'Angevilliers, paroisse Saint-Germain l'Auxerrois, diocèse de Paris, Tailleur pour femmes et Marie Antoinette Cence, demeurant rue Pavée, paroisse de Saint-Sauveur, diocèse de Paris., 16 février 1787; MC/ET/XI/743
      contrat de mariage; Angiviller (rue d'); Pavée (rue); Masson, François-Eugène; Cence, Marie-Antoinette; tailleur d'habits
    - Contrat de mariage entre Antoine C. GIRAUD demeurant rue de la Harpe, paroisse Saint-Cosme, diocèse de Paris, Graveur en taille douce et Marie Anne Henriette Moithey, demeurant rue de la Harpe, paroisse de Saint-Cosme, diocèse de Paris., 19 février 1787; MC/ET/XI/743
      contrat de mariage; Harpe (rue de la); Giraud, Antoine-C.; Moithey, Marie-Anne-Henriette; graveur
    - Contrat de mariage entre Jean Pierre BEAUCHER demeurant rue Saint-André, paroisse Saint-André des Arts, diocèse de Paris, Assistant jardinier et Jeanne Françoise Lauzanne, demeurant rue Saint-André, paroisse de Saint-André des Arts, diocèse de Paris, Travailleuse en limaille., 19 février 1787; MC/ET/XI/743
      contrat de mariage; Saint-André (rue); Beaucher, Jean-Pierre; Lauzanne, Jeanne-Françoise; jardinier
    - Contrat de mariage entre Armand PORCEVIGNE demeurant rue de Grenoble faubourg Saint-Germain, paroisse Saint-Sulpice, diocèse de Paris, Bourgeois de Paris et Catherine Jeanne Garnier veuve Couturier, demeurant rue Sainte Margueritte, paroisse de Saint-Sulpice, diocèse de Paris., 28 février 1787; MC/ET/XI/743
      contrat de mariage; Saint-Germain (faubourg); Sainte-Marguerite (rue); Porcevigne, Armand; Garnier, Catherine-Jeanne; Couturier (veuve)
  - Minutes. 1787, mars - 1787, avril, mars 1787 - avril 1787; MC/ET/XI/744
  - Minutes. 1787, mai - 1787, juin, mai 1787 - juin 1787; MC/ET/XI/745
    - Contrat de mariage entre Louis Edmé PANTOUT demeurant rue Pavée, paroisse Saint-André des Arts, diocèse de Paris, Compagnon charron et Catherine Charlotte Franck veuve Juvalier, demeurant rue Château, paroisse de Saint-Sulpice, diocèse de Paris., 4 juin 1787; MC/ET/XI/745
      contrat de mariage; Pavée (rue); Pantout, Louis-Edmé; Franck, Catherine-Charlotte; Juvalier (veuve); charron
  - Minutes. 1787, juillet - 1787, août, juillet 1787 - août 1787; MC/ET/XI/746
    - Contrat de mariage entre René GRANDIER demeurant rue Mauconseil, paroisse Saint-Eustache, diocèse de Paris, Maître boulanger et Jeanne Nicole Véronique Poulet, demeurant rue Neuve des Petits Champs, paroisse de Saint-Roch, diocèse de Paris., 11 juillet 1787; MC/ET/XI/746
      contrat de mariage; Mauconseil (rue); Neuve-des-Petits-Champs (rue); Grandier, René; Poulet, Jeanne-Nicole-Véronique; boulanger
    - Contrat de mariage entre Jean Denis Clément VOISEMBERT demeurant rue Neuve des Vusins, paroisse Saint-Landry, diocèse de Paris, Perruquier et Françoise Sophie Thiellement, demeurant rue Mouffetard, paroisse de Saint-Médard, diocèse de Paris., 27 août 1787; MC/ET/XI/746
      contrat de mariage; Mouffetard (rue); Voisembert, Jean-Denis-Clément; Thiellement, Françoise-Sophie; coiffeur
  - Minutes. 1787, septembre - 1787, octobre, septembre 1787 - octobre 1787; MC/ET/XI/747
    - Contrat de mariage entre Antoine FAUVEL demeurant rue des Prouvaires, paroisse Saint-Eustache, diocèse de Paris, Marchand épicier et Pierrette Muriot, demeurant rue des Prouvaires, paroisse de Saint-Eustache, diocèse de Paris., 12 septembre 1787; MC/ET/XI/747
      contrat de mariage; Prouvaires (rue des); Fauvel, Antoine; Muriot, Pierrette; commerçant; commerçant
    - Contrat de mariage entre Joseph Gabriel LA TOUR de FONTANES demeurant rue Montmartre, paroisse Saint-Eustache, diocèse de Paris, Ancien officier d'infanterie et Marie Rémy Morle, demeurant rue Montmartre, paroisse de Saint-Eustache, diocèse de Paris., 14 septembre 1787; MC/ET/XI/747
      contrat de mariage; Montmartre (rue); La Tour de Fontanes, Joseph-Gabriel; Morle, Marie-Rémy
    - Contrat de mariage entre Jean François de COEUR demeurant hors de Paris, diocèse non identifié, Brigadier des Fermes du Roi et Jeanne Françoise Vieille, demeurant rue Saint-Germain l'Auxerrois, paroisse de Saint-Germain l'Auxerrois, diocèse de Paris., 15 septembre 1787; MC/ET/XI/747
      contrat de mariage; Saint-Germain-l'Auxerrois (rue); Decoeur, Jean-François-; Vieille, Jeanne-Françoise; militaire du rang
    - Contrat de mariage entre Antoine DALANDON demeurant rue de Judas, paroisse Saint-Etienne du Mont, diocèse de Paris, Relieur de livres et Angélique Gaudreau, demeurant rue de la Sorbonne, paroisse de Saint-Séverin, diocèse de Paris., 7 octobre 1787; MC/ET/XI/747
      contrat de mariage; Judas (rue); Sorbonne (rue de la); Dalandon, Antoine; Gaudreau, Angélique; imprimeur
    - Contrat de mariage entre Jacques Geneviève PICARD de LAFOSSE demeurant rue Saint-Martin, paroisse Saint-Nicolas des Champs, diocèse de Paris, Marchand drapier et mercier et Marie Françoise Victoire Benoist, deumeurant hors de Paris, paroisse hors de Paris, diocèse de Senlis., 8 octobre 1787; MC/ET/XI/747
      contrat de mariage; Saint-Martin (rue); Saint-Nicolas-des-Champs (paroisse); Picard de Lafosse, Jacques-Geneviève; Benoist, Marie-Françoise-Victoire
  - Minutes. 1787, novembre - 1787, décembre, novembre 1787 - décembre 1787; MC/ET/XI/748
    - Contrat de mariage entre Jean Pierre POTEL demeurant rue du Four, paroisse Saint-Eustache, diocèse de Paris, Marchand joaillier et Anne Le Grand, demeurant rue Saint-Jean de Beauvais, paroisse de Saint-Etienne du Mont, diocèse de Paris., 16 novembre 1787; MC/ET/XI/748
      contrat de mariage; Four (rue du); Jean-de-Beauvais (rue); Potel, Jean-Pierre; Le Grand, Anne; commerçant; orfèvre
    - Contrat de mariage entre Etienne SELLIER demeurant rue de la Harpe, paroisse Saint-Benoist, diocèse de Paris, Manoeuvrier et Marie Parisy, demeurant rue de la Harpe, paroisse de Saint-Benoist, diocèse de Paris., 25 novembre 1787; MC/ET/XI/748
      contrat de mariage; Harpe (rue de la); Sellier, Etienne; Parisy, Marie
  - Minutes. 1788, janvier - 1788, février, janvier 1788 - février 1788; MC/ET/XI/749
  - Minutes. 1788, mars - 1788, avril, mars 1788 - avril 1788; MC/ET/XI/750
  - Minutes. 1788, mai - 1788, juin, mai 1788 - juin 1788; MC/ET/XI/751
  - Minutes. 1788, juillet - 1788, août, juillet 1788 - août 1788; MC/ET/XI/752
  - Minutes. 1788, septembre - 1788, octobre, septembre 1788 - octobre 1788; MC/ET/XI/753
  - Minutes. 1788, novembre - 1788, décembre, novembre 1788 - décembre 1788; MC/ET/XI/754
    - Inventaire après décès de François Etienne Reizell, ébéniste de nationalité allemande, veuf, par Marie Madeleine Célestine Landrin qui loge chez Reizell, en présence de Amiot, nommé tuteur de sa fille Marie Marguerite Reizell, seule héritière le 30 octobre 1788., 4 novembre 1788; MC/ET/XI/754
      Les membres du conseil général de la commune robespierriste de Paris (200 actes), par Béatrice Vanuxem, 1992-1993 (base de données migrée: voir contexte dans le Plan d’orientation général - Notaires de Paris, guides thématiques du Minutier).
      Date de création de la notice: 2006
      inventaire après décès; Allemagne; Amiot; Landrin, Marie-Madeleine-Célestine; Reizell, François-Etienne; Reizell, Marie-Marguerite; ébéniste
  - Minutes. 1789, janvier - 1789, février, janvier 1789 - février 1789; MC/ET/XI/755
    - Contrat d’assurance pour 3 des maisons appartenant à Nicolas Le Bourguignon Delasalle, secrétaire perpétuel de l’Académie royale de musique; une est nommée le Panthéon, elles sont situées rue Saint-Thomas-du-Louvre et rue de Chartres., 10 janvier 1789; MC/ET/XI/755
      Origine de l’information:
      Musique XVIIIe siècle, par Madeleine Jurgens, Mireille Rambaud, Valérie Brousselle, 1963, 1984-1996 (fichier papier entièrement dématérialisé; voir contexte dans le Plan d’orientation général - Notaires de Paris, guides thématiques du Minutier).
      Date de révision: 2014 (MV.Vaillant)
      Date de création de la notice: 2013
      musicien; secrétaire; Le Bourguignon Delasalle, Nicolas; Saint-Nicaise (rue); contrat; Panthéon; Saint-Thomas-du-Louvre (rue); Chartres (rue de)
    - Rentes viagères sur deux têtes, avec retenue du Dixième, concernant les époux Pierre Joseph Philippes Renaudin, commis des bureaux de la guerre à Versailles., 27 janvier 1789; MC/ET/XI/755
      Informations complémentaires:
      Cet acte n'est pas signalé dans le répertoire MC/RE/XI/15.
      Acte signalé par le personnel du Minutier central des notaires de Paris.
      Date de création de la notice: 2016 (N. Jourdain)
      constitution de rente; commis d'administration (Ancien Régime); Versailles (Yvelines); Renaudin, Pierre Joseph Philippes
  - Minutes. 1789, mars - 1789, avril, mars 1789 - avril 1789; MC/ET/XI/756
    Attention: acte(s) coté(s) en Réserve
    - Quittance par Jean André Ancest, administrateurs des biens et revenus de l’ancien enclos des Quinze-Vingts à Nicolas Le Bourguignon Delasalle, secrétaire de l’Académie royale de musique, demeurant rue Saint-Nicaise., 2 mars 1789; MC/ET/XI/756
      quittance; Le Bourguignon Delasalle, Nicolas; Ancest, Jean André; musicien; secrétaire; administrateur; Saint-Antoine-des-Quinze-Vingts (paroisse); Saint-Nicaise (rue)
    - Notoriété après décès de Jacques Eustache Hua, notaire au bailliage de Mantes, père de Nicolas Hua, notaire., 30 mars 1789; MC/ET/XI/756
      Philippe Bertholet, Études et notaires parisiens en 1803, Paris Association des notaires du Châtelet, 2004 [594 actes] (voir contexte dans le Plan d’orientation général - Notaires de Paris, guides thématiques du Minutier).
      notoriété; Hua, Nicolas; Hua, Jacques Eustache; notaire
    - Vente par Nicolas Hua, successeur désigné de maître Boutet, notaire au Châtelet, procureur de Jean-François-Ursule Ferton, son beau-frère, de l'office de notaire royal au grenier à sel de Mantes, dont est pourvu ledit Ferton, audit Adrien-Jean-Jacques Hubert., 30 mars 1789; MC/ET/XI/756
      Notaires des XVIe-XVIIIe siècles (4153 actes), par Claire Béchu, Catherine Grodecki, Marie-Antoinette Fleury, Madeleine Jurgens, Marie-Françoise Limon-Bonnet, Pierre-Yves Louis, Xenia Pamfilova, Isabelle Pebay, v. 1950, 1986-1994 (fichier papier entièrement dématérialisé; voir contexte dans le Plan d’orientation général - Notaires de Paris, guides thématiques du Minutier).
      Date de création de la notice: 2005
      traité d'office; Mantes-la-Jolie (Yvelines); Boutet, Charles; Ferton, Jean François Ursule; Hua, Nicolas; Hubert, Adrien Jean Jacques; notaire; notaire
    - Vente par Nicolas Hua, successeur désigné de maître Boutet, notaire au Châtelet, à Adrien-Jean-Jacques Hubert, principal clerc de maître Pottier, notaire au Châtelet, quai des Augustins, de recouvrements attachés à l'office de notaire au bailliage de Mantes, moyennant 20000 l., 30 mars 1789; MC/ET/XI/756
      acte de vente; Mantes-la-Jolie (Yvelines); Augustins (quai des); Boutet, Charles; Hua, Nicolas; Hubert, Adrien Jean Jacques; Pottier (M.); clerc de notaire; notaire; notaire
    - Vente par Nicolas Hua, successeur désigné de maître Boutet, notaire au Châtelet, à Adrien-Jean-Jacques Hubert, principal clerc de maître Pottier, notaire au Châtelet, quai des Augustins, de l'office de notaire au bailliage de Mantes, moyennant 37000 fr., 30 mars 1789; MC/ET/XI/756
      traité d'office; Mantes-la-Jolie (Yvelines); Augustins (quai des); Boutet, Charles; Hua, Nicolas; Hubert, Adrien Jean Jacques; Pottier (M.); clerc de notaire; notaire; notaire
    - Notoriété après le décès de Jacques-Eustache Hua, notaire royal au bailliage de Mantes, décédé le 6 mars 1789, ses héritiers sont: Nicolas Hua, successeur désigné de maître Boutet, notaire au Châtelet, Jeanne-Victoire Hua, femme de Jean-François-Ursule Ferton, notaire royal au grenier à sel de Mantes., 30 mars 1789; MC/ET/XI/756
      notoriété; Mantes-la-Jolie (Yvelines); Boutet, Charles; Ferton, Jean François Ursule; Hua, Jacques Eustache; Hua, Jeanne Victoire; Hua, Nicolas; notaire; notaire
    - Traité d'office et pratique de notaire au bailliage de Mantes entre les héritiers de Jacques Eustache Hua, dont son fils Nicolas Hua, notaire, et Jean Jacques Hubert., 30 mars 1789; MC/ET/XI/756
      traité d'office; Hua, Nicolas; Hua, Jacques Eustache; Hubert, Jean Jacques; notaire
    - Vente par Adélaïde-Marie Titon de Villegenou, épouse de Christophe-René, comte de Chevigne, à François-Emmanuel Arnaud, notaire au Châtelet, demeurant rue Sainte-Avoie, d'une maison sise à Paris, rue Sainte-Avoie, occupée déjà par ledit François-Emmanuel Arnaud, suivant le bail passé devant Maître Aleaume, notaire, le 1er avril 1784, moyennant 70000 l., 7 avril 1789; MC/ET/XI/756
      acte de vente; Sainte-Avoie (rue); Arnaud, François Emmanuel; Chevigné, Augustin René Christophe de (1737-1805); Titon de Villegenou, Adélaïde Marie (17..-18..); notaire; notaire
    - Devis et marché entre d'une part Jean-Baptiste Armand de Choisy, entrepreneur de bâtiments et d'autre part Nicolas Claude Armand, entrepreneur des bâtiments de la ville de Paris, Charles Louis Pecoul, entrepreneur des bâtiments du roi et Étienne Carenet, intéressé dans les affaires du roi, désirant faire construire sept maisons sur des terrains dont ils sont propriétaires de part et d'autre de la rue du Théâtre-Français., 7 avril 1789; MC/RS//240; 7 plans
      P.J.: Sept plans, deux élévations et trois coupes. Les plans, élévations et coupes des lots 13, 14 et 15 sont conservés en deux exemplaires.
      Cote originelle du document:
      MC/ET/XI/756
      Informations concernant le classement et la cotation du document:
      Acte coté en Réserve.
      Catalogue de la Réserve du Minutier central, 1984-1988 (dactylogramme entièrement dématérialisé; voir contexte dans le Plan d’orientation général - Notaires de Paris, guides thématiques du Minutier).
      Date de révision: 2011
      maçon; chef d'entreprise; marché; Armand de Choisy, Jean-Baptiste; Armand, Nicolas Claude; Pecoul, Charles Louis; Carenet, Etienne; Théâtre-Français (rue du)
  - Minutes. 1789, mai - 1789, juin, mai 1789 - juin 1789; MC/ET/XI/757
  - Minutes. 1789, juillet - 1789, septembre, juillet 1789 - septembre 1789; MC/ET/XI/758
  - Minutes. 1789, octobre - 1789, décembre, octobre 1789 - décembre 1789; MC/ET/XI/759
    - Obligation par Edmé-François Badenier, bourgeois de Paris, demeurant rue Sainte Avoie, envers Geneviève David, veuve de feu Charles-Geoffroy Barre, marchand bourgois de Paris, demeurant rue des Fontaines, de la somme de 20000 l. pour prêt de pareille somme., 3 octobre 1789; MC/ET/XI/759
      obligation; Fontaines (rue des); Sainte-Avoie (rue); Badenier, Edmé François; Barre, Charles Geoffroy; David, Geneviève; commerçant; notaire
    - Traité d'office et pratique de notaire entre Jean Joseph Choron, et Edmé François Badenier, notaire., 8 octobre 1789; MC/ET/XI/759
      traité d'office; Badenier, Edmé François; Choron, Jean Joseph; notaire
    - Vente par Jean-Joseph Choron, avocat en Parlement, notaire au Châtelet, demeurant rue et paroisse Saint Séverin, à Edmé-François Badenier, principal clerc de maître Arnaud, notaire, demeurant rue Sainte Avoie, d'une maison sise à Paris, rue Saint Séverin où demeure ledit Choron, moyennant 24000 l., 8 octobre 1789; MC/ET/XI/759
      acte de vente; Saint-Séverin (rue); Sainte-Avoie (rue); Badenier, Edmé François; Choron, Jean Joseph; avocat au parlement (Ancien Régime); clerc de notaire; notaire
    - Vente par Jean-Joseph Choron, notaire au Châtelet, avocat en Parlement, demeurant rue Saint-Séverin, à Edmé-François Badenier, principal clerc de maître Arnaud, notaire, demeurant rue Sainte-Avoie, d'une maison sise à Paris, rue Saint-Séverin où demeure ledit Jean-Joseph Choron, moyennant 24000 l., 8 octobre 1789; MC/ET/XI/759
      acte de vente; Saint-Séverin (rue); Sainte-Avoie (rue); Arnaud (M.); Badenier, Edmé François; Choron, Jean Joseph; avocat au parlement (Ancien Régime); clerc de notaire; notaire
  - Minutes. 1790, janvier - 1790, février, janvier 1790 - février 1790; MC/ET/XI/760
  - Minutes. 1790, mars - 1790, avril, mars 1790 - avril 1790; MC/ET/XI/761
  - Minutes. 1790, mai - 1790, juin, mai 1790 - juin 1790; MC/ET/XI/762
  - Minutes. 1790, juillet - 1790, septembre, juillet 1790 - septembre 1790; MC/ET/XI/763
  - Minutes. 1790, octobre, octobre 1790; MC/ET/XI/764/A
    Ancienne(s) cote(s):
    ET/XI/764
  - Minutes. 1790, novembre - 1790, décembre, novembre 1790 - décembre 1790; MC/ET/XI/764/B
    ET/XI/764 bis
    - Contrat de mariage de Jean Cazenave, orphelin, neveu de Clément Guillet, pensionnaire du Roi, ici présent avec la fille unique de François Etienne Reizell et Marie-Claude Gouffet, tous deux décédés, représentés par le tuteur Jean Mathias Amiot., 21 décembre 1790; MC/ET/XI/764/B
      contrat de mariage; Cazenave, Jean; Gouffet, Marie-Claude; Guillet, Clément; Reizell, François-Etienne; Amiot, Jean-Mathias
  - Minutes. 1791, janvier - 1791, février, janvier 1791 - février 1791; MC/ET/XI/765
    - Contrat de Mariage entre Pierre Joseph Romain Cazenave chirugien habitant à l'Hôtel-Dieu, fils de Jean Cazenave, chirurgien à Belleville et de Pierrette Charlotte Foy et la fille mineure de Pierre François Guillet, pensionnaire du Roi, rue Française et de Marie Louise Goujon en présence de Jean Cazenave, bourgeois de Paris et Jean Baptiste Emmanuel Cazenave, sculpteur, frères du futur et de Marie Guillet, soeur mineure de la future ainsi que de Claude Guillet, bourgeois de Paris, oncle de la future., 3 février 1791; MC/ET/XI/765
      contrat de mariage; Belleville (ancienne commune); Hôtel-Dieu; Cazenave, Pierre-Joseph-Romain; Cazenave, Jean (père); Foy, Pierrette-Charlotte; Guillet, Pierre-François; Goujon, Marie-Louise; Cazenave, Jean (fils) Cazenave, Jean-Baptiste-Emmanuel; Guillet, Claude; Guillet, Marie; chirurgien; chirurgien; sculpteur
  - Minutes. 1791, mars - 1791, avril, mars 1791 - avril 1791; MC/ET/XI/766
  - Minutes. 1791, mai, mai 1791; MC/ET/XI/767
  - Minutes. 1791, juin - 1791, juillet, juin 1791 - juillet 1791; MC/ET/XI/768
  - Minutes. 1791, août - 1791, septembre, août 1791 - septembre 1791; MC/ET/XI/769
  - Minutes. 1791, octobre - 1791, décembre, octobre 1791 - décembre 1791; MC/ET/XI/770
  - Minutes. 1792, janvier - 1792, février, janvier 1792 - février 1792; MC/ET/XI/771
  - Minutes. 1792, mars - 1792, avril, mars 1792 - avril 1792; MC/ET/XI/772
  - Minutes. 1792, mai - 1792, juin, mai 1792 - juin 1792; MC/ET/XI/773
  - Minutes. 1792, juillet - 1792, août, juillet 1792 - août 1792; MC/ET/XI/774
  - Minutes. 1792, septembre - 1792, octobre, septembre 1792 - octobre 1792; MC/ET/XI/775
    - Contrat de mariage entre Edmé François Badenier, notaire, et Marie Louise Pompon, fille de Jean Pompon et de Thérèse Semaine., 6 septembre 1792; MC/ET/XI/775
      contrat de mariage; Badenier, Edmé François; Pompon, Marie Louise; Pompon, Jean; Semaine, Thérèse; notaire
    - Contrat de mariage entre Edmé-François Badenier, demeurant rue Saint Séverin, notaire à Paris, fils de feu François Badenier, procureur au Châtelet, et Marie-Louise Pompon., 6 septembre 1792; MC/ET/XI/775
      contrat de mariage; Saint-Séverin (rue); Badenier, Edmé François; Badenier, François; Pompon, Marie Louise; notaire; procureur de justice (Ancien Régime)
  - Minutes. 1792, novembre - 1792, décembre, novembre 1792 - décembre 1792; MC/ET/XI/776
  - Minutes. 1793, janvier - 1793, février, janvier 1793 - février 1793; MC/ET/XI/777
  - Minutes. 1793, mars - 1793, avril, mars 1793 - avril 1793; MC/ET/XI/778
  - Minutes. 1793, mai - 1793, juin, mai 1793 - juin 1793; MC/ET/XI/779
  - Minutes. 1793, 1er juillet - 1793, 21 septembre, 1er juillet 1793 - 21 septembre 1793; MC/ET/XI/780
  - Minutes. an II, vendémiaire - an II, frimaire, vendémiaire an II (22 septembre 1793) - frimaire an II (20 décembre 1793); MC/ET/XI/781
  - Minutes. an II, nivôse - an II, ventôse, nivôse an II (21 décembre 1793) - ventôse an II (20 mars 1794); MC/ET/XI/782
  - Minutes. an II, germinal - an II, floréal, germinal an II (21 mars 1794) - floréal an II (19 mai 1794); MC/ET/XI/783